# 关于应收票据账龄和坏账计提实际操作

提问人：JKMG189 时间：2021-03-01 04:12:00
虽然知道在对应收票据计提坏账时，需要延续应收帐款的账龄，但是在实际操作中，有一点困惑。
比如本公司对客户a上年应收货款 50 万，今年应收货款 100 万，今年客户a支付了商票 50 万还去年货款，又支付了 100 万银行存款还今年货款，商票期末未到期。那么商票期末坏账计提时，
思路1:商票是用来还去年的货款的，应按1-2年计提坏账。
思路2:还原应收账款账龄，当没有收到商票，那么今年只收到 100 万银行存款，按照先进先出法，期末应收 50 万账龄为 1 年以内，按 1 年以内计提坏账。
从计算上来说 2 比较简便， 1 遇到票据多的公司，要花很多时间逐笔核对，感觉在计算应收账款账龄时也很少有逐笔去对过，都是按先进先出的。
不过还是想了解下正确的做法和思路，请教陈版主！

回答人：chenyiwei
对于此类情况下的账龄计算，实务中采用先进先出法相对多见。
但这种做法也存在一个逻辑上的问题：对于同一债务人的多笔欠款，如果有无担保和受偿优先顺序都是一样的，则仅仅依据其账龄不同就认定其可收回性存在差异，是否合理？